【裁判字號】    92,聲再,309
【裁判日期】    920827
【裁判案由】    聲請再審等
【裁判全文】
臺灣高等法院刑事裁定                            九十二年度聲再字第三０九號
    再審聲請人
    即受判決人  甲○
右列聲請人因恐嚇案件，對於本院九十一年度上易字第三三八九號，中華民國九十二
年六月二十四日確定判決（臺灣板橋地方法院九十一年度易字第二四七四號、臺灣板
橋地方法院檢察署九十年度偵續字第一八一號、九十一年度偵字第六一二二號）聲請
再審，本院裁定如左：
    主  文
再審、保全及勘驗錄音帶及停止刑之執行之聲請均駁回。
    理  由
一、本件聲請再審意旨詳如聲請再審、保全及勘驗錄音帶及暫停執行狀。
二、查刑事訴訟法第四百二十條第一項第六款所謂發見確實之新證據，係指就新證據
    之本身形式上觀察，毋須經調查程序顯然可認為足以動搖原確定判決者而言，本
    件原確定判決認被告有恐嚇犯行，係以告訴人即賴連吉於警訊及偵查中指述，核
    與證人即被告甲○之女陳淑芬於偵查中證述情節相符，且據被告甲○於警訊中陳
    稱因我在八十九年六月一日上午十時許，我有帶同我的女兒陳淑芬及他的同學賴
    連吉，至我女兒大舅的住居所在板橋市○○路（正確號碼不詳），會談男女感情
    及金錢問題，會同談話的時間非常長，大約有十二個小時左右，所有談話內容我
    非常清楚．．．．，證人即被告甲○之妻陳翁素貞於原審證稱八十九年六月一日
    在陳淑芬舅家，當天沒有爭吵，甲○身體不好，沒什麼力氣爭吵，我們就各自離
    去等語，足見被告於前揭時地確有與告訴人賴連吉會面不虛等為其論據，聲請再
    審主張，被告甲○於八十九年六月一日上午前往長庚醫院林口分院就診，絕不可
    能於同日上午晨十時回到相隔一小時半之家而載其女兒及賴連吉到其三舅家，對
    賴連吉恐嚇，及賴連吉未心生畏懼，且其三舅、翁素貞均證明十一時甲○尚未到
    達三舅家而是下午一時才到，且三舅、翁素貞、郭耀珠已證實未恐嚇，甲○之女
    說謊云云，既與原確定判決所依之證據不符並於原審調查中已存在而為原確定判
    決所不採，殊與確實之新證據不符，自難認有再審之理由。次查刑事訴訟法第四
    百二十一條所謂漏未審酌之重要證據係指足生影響於判決者而言，聲請再審意旨
    略以被告甲○於當日十時未載其女及賴連吉，十一時不在場，亦未恐嚇，地院及
    高院始終未傳訊陳淑芬與甲○對質，警局錄音帶足證明當日上午十時，甲○絕不
    可能在家，此乃足生影響判決之重要證據漏未審酌云云，但查原確定判決已就被
    告甲○在場及為如何之恐嚇詳於事實及理由欄中聲明，被告於警訊中自白見面會
    談之時地，與證人陳淑芬之供述相符，則審理中是否經傳訊證人陳淑芬與被告對
    質，尚難指為足生影響判決之重要證據漏未審酌，難認有再審之理由，聲請人據
    以聲請再審、保全及勘驗錄音帶及暫停刑之執行，均無理由，應予駁回。
三、合依刑事訴訟法第四百三十四條第一項，裁定如主文。
中      華      民      國    九十二    年      八      月    二十七    日
                              臺灣高等法院刑事第十五庭
                                  審判長法  官  房  阿  生
                                        法  官  雷  元  結
                                        法  官  蔡  光  治
右正本證明與原本無異。
不得抗告。
                                        書記官  王  才  生
中      華      民      國    九十二    年      九      月      一      日


司法院資訊處製作；財團法人民間司法改革基金會備份。
